臺灣高等法院刑事判決　　　　　 92年度重上更(四)字第174號
上　訴　人　臺灣板橋地方法院檢察署檢察官
被　　　告　丙○○
選任辯護人　田　松　律師
被　　　告　辛○○
　　　　　　庚○○
　　　　　　癸○○
　　　　　　丑○○（原名賴盛隆）
上列上訴人因被告背信案件，不服臺灣板橋地方法院84年度訴字
第1416號，中華民國84年12月22日第一審判決（起訴案號：臺灣
板橋地方法院檢察署83年度偵續（三）字第48號），提起上訴，
經判決後，由最高法院第四次發回更審，本院判決如下：
    主  文
上訴駁回。
    理  由
一、公訴意旨略以：被告丙○○於民國 (下同）六十九年五月廿
    日在台北縣泰山鄉○○路○段六十四號，與告訴人丁○○、
    子○○、張根藤等訂立合夥興建房屋契約共同承受案外人陳
    宗禮於六十八年十月十八日與被告陳錄煌之父陳井及被告陳
    炳思、辛○○、庚○○等人就彼等所有坐落台北縣三峽鎮○○段○○段第一九九、二０四、二０八、四六、四五之一、
    三一、三四之二、七一之二等號土地，面積共約一萬五千坪
    ；與洪順天 (業已死亡，並經不起訴處分確定）就其所有坐
    落同小段第四五、四五之一、三二、三三、三七、三八、三
    九、四十、四二、四十之一等號土地，面積共約三千三百坪
    ；及與被告癸○○就其所有坐落同小段第七０、三七之一、
    六八、六九、七一之一、四五之三、四三、四０、四０之三
    等號土地，面積共約二千四百坪所簽訂之合建契約中建方之
    權利義務，並給付陳宗禮新台幣 (下同）四百廿九萬元以為
    對價，且依約完成中央大社區第一期房屋興建而交屋。另為
    開發第二期建屋工程約二萬零七百五十坪之基地，更於七十
    年間委由丙○○為起造人取得台北縣政府建設局柒拾雜字第
    ０一五號及柒拾使雜字第００六號雜項執照，斥資從事整地
    開發及施作多項工程。嗣因合建土地經台北縣政府於七十年
    二月十四日公告編定為山坡地保育區，暫不編定用途而禁建
    。丙○○並將合夥之持股中四股轉讓與告訴人己○○、林鄭
    江蓮、乙○○，僅餘０．四股。後台北縣政府於七十八年十
    二月廿三日准將上開土地登記為山坡地保育區丙種建築用地
    。丙○○乃於同年月廿六日檢附土地使用權同意書通知地主
    陳炳思、癸○○等人蓋章同意使用。詎陳炳思、陳錄煌（已
    死亡）、庚○○、辛○○、癸○○、洪順天等人見禁建解除
    且土地價值高漲，原合建可得利益，已無法滿足，乃拒絕同
    意及提出辦理建造執照申請所需之文件。丙○○乃向陳炳思
    、陳錄煌、庚○○、辛○○、癸○○及洪順天等人訴請履行
    合建契約，是丙○○主觀上已明知上開合夥關係仍然存在而
    受任處理合夥事業之土地開發等事宜，且認為地主陳炳思等
    人應按合建契約履行，竟意圖為自己及陳炳思、陳錄煌、辛○○、庚○○、癸○○、洪順天等人不法之利益與損害其他
    合夥人即告訴人等之利益，撤回起訴且串同土地代書即被告
    丑○○（原名賴盛隆，自六十九年五月廿日起即受丁○○等
    之委任處理其與陳炳思等地主間之合建契約相關事宜，並代
    為保管一切文件）及整地開發承包者之一即被告甲○○（已
    死亡），由賴盛隆、甲○○另媒介他人向陳炳思等地主購買
    上開土地而過戶與他人，使合建契約無法履行，並將整地開
    發雜項執照上之開發權讓渡與他人。賴盛隆、甲○○均明知
    有上開合夥關係存在及合建契約履行之爭議存在，竟與丙○○基於犯意之聯絡，媒介壬○○﹑林清榮（業經不起訴處分
    ）向陳炳思、陳錄煌、辛○○、庚○○、癸○○購買合建標
    的之土地。地主陳炳思等五人均明知上情，亦意圖為自己及
    丙○○不法之利益與損害告訴人丁○○等之利益，而允諾出
    售土地，乃安排由丙○○為買受人佯與陳炳思等於八十年八
    月間簽訂土地買賣契約，將系爭土地過戶與丙○○，再由丙○○將土地過戶與壬○○、林清榮指定之彼等共同投資人即
    陳英桃、陳正宗（壬○○內弟）、林敏煌（林清榮侄子）（
    以上三人均業經不起訴處分），而由壬○○等直接簽發支票
    給付土地價款與地主陳炳思等。丙○○則將合建之權利連同
    整地開發之雜項執照轉讓與買主即壬○○等人，使其本人及
    地主陳炳思等人獲取鉅額不法利益，並損害其他合夥人即告
    訴人等之利益，因認被告丙○○、辛○○、庚○○、癸○○
    、丑○○等共同涉有刑法第三百四十二條第一項之背信罪嫌
    。
二、按犯罪事實應依證據認定之，無證據不得認定犯罪事實；檢
    察官就被告犯罪事實，應負舉證責任，並指出證明之方法；
    又不能證明被告犯罪者，應諭知無罪之判決，刑事訴訟法第
    一百五十四條第二項、第一百六十一條第一項、第三百零一
    條第一項分別定有明文。次按犯罪事實之認定，應憑真實之
    證據，倘證據是否真實尚欠明確，自難以擬制推測之方法，
    為其判斷之基礎，最高法院著有五十三年臺上字第六五六號
    判例可循。且刑事訴訟上證明之資料，無論其為直接或間接
    證據，均須達於通常一般之人均不致有所懷疑，而得確信其
    為真實之程度，始得據為有罪之認定，若其關於被告是否犯
    罪之證明未能達此程度，而有合理懷疑之存在，致使無從形
    成有罪之確信，根據「罪證有疑，利於被告」之證據法則，
    即不得遽為不利被告之認定，亦有最高法院七十六年度臺上
    字第四九八六號判例可資參照。又按刑法第三百四十二條第
    一項之背信罪，係以行為人為他人處理事務，意圖為自己或
    第三人不法之利益，或損害本人之利益，而為違背任務之行
    為，致生損害於本人之財產或其他任何利益為構成要件。
三、公訴人認為被告丙○○、辛○○、庚○○、癸○○、丑○○
    等共同涉有背信罪嫌，無非係以：(一)告訴人丁○○等之指訴
    ，且有合夥契約、合建契約、買賣契約、民事判決、雜項執
    照及土地登記簿謄本等影本為證。(二)按合夥解散後其清算由
    合夥人全體或由其所選任之清算人為之。合夥財產應先清償
    合夥之債務，返還出資及分配賸餘財產。且於清算之目的範
    圍內，合夥視為不解散，須至清算終結終結後，合夥始真正
    歸於消滅（民法第六百九十四條第一項、第六百九十七條第
    一項、第六百九十九條，最高法院十八年上字第二五三六號
    判決參照），本件被告丙○○與告訴人間之合夥契約是否因
    禁建而目的事業無法達成而合於法定解散之原因，雙方本有
    爭執，惟依上開條文及判決意旨觀之，既未經清算終結，則
    合夥之契約顯未消滅。被告丙○○既仍請求地主履行合約並
    提起訴訟，則其主觀上亦明知合夥契約未消滅，且認為地主
    應依合建契約履行，其仍係受合夥人之委任而處理事務，至
    為明顯。被告丑○○既係合夥所任之土地代書，辦理合建土
    地及其他代書事務多年，亦明知有合建及合夥之情形存在。
    地主陳炳思等人既與被告丙○○纏訟數年，且被告丙○○與
    其合夥人在系爭土地上建築一期房屋後，又申領得雜項執照
    ，持續整地開發，被告丙○○並已負債累累，並無資力購買
    土地，實際買主應係簽發支票之壬○○等人。彼等均明知被
    告丙○○之行為已違背其任務且均已生損害其合夥人之利益
    ，竟仍虛立買賣契約將土地過戶與被告丙○○，再展轉過戶
    與陳英桃、陳正宗、林敏煌等人，被告等所辯為卸責之詞，
    無足採信，犯嫌堪以認定等為論據。
四、訊據被告丙○○、辛○○、庚○○、癸○○、丑○○等，均
    否認有何背信犯行。被告丙○○辯稱：伊起初係以個人名義
    單獨承受陳宗禮與上開土地地主即被告陳炳思等間合建契約
    之權利，嗣後其與告訴人等人有合夥關係，地主並不知悉。
    又伊與告訴人等合夥興建之第一批建物於七十年間完工後，
    已於七十三、四年間出售並按各合夥人出資比例分配完畢，
    其間合建土地因於七十年間，經政府編列公告為山坡地不得
    建屋，致未繼續興建，嗣七十八年禁建解除，伊通知地主繼
    續合建未果，乃與地主進行民事訴訟，經法院認定其與地主
    間之合建契約已消滅，是伊與告訴人等間之合夥契約亦因目
    的事業無法達成而當然解散，伊已不可能再繼續為告訴人等
    對地主主張合建契約之權利。伊與地主間之訴訟、和解及出
    售土地均屬伊個人行為，與告訴人等無涉，亦無背信可言等
    語；被告辛○○、庚○○、癸○○均辯稱：渠等係與被告丙○○合建，雜項執照之名義人亦係被告丙○○，渠從不知被
    告丙○○與告訴人等合夥一事，渠等與被告丙○○解除契約
    後，始出賣合建土地，應不生背信之問題等語；被告丑○○
    辯稱：伊係受委託處理事務，一切均經被告丙○○指示，伊
    與告訴人等間並無契約關係，應不構成背信等語。
五、經查：
  (一)上開坐落台北縣三峽鎮○○段○○段第一九九、二０四、二
    ０八、四六、四五之一、三一、三四之二、七一之二等號土
    地，原係由案外人陳宗禮於六十八年十月十八日與地主陳炳
    思等人簽訂合建契約，嗣於六十九年四月七日由被告丙○○
    概括承受陳宗禮之合建權利，告訴人丁○○等則於六十九年
    五月二十日與被告丙○○簽定合夥興建房屋契約書，以在上
    開土地上興建房屋為其目的事業，此有告訴人提出之土地合
    建房屋約書、同意拋棄建築書、合夥興建房屋契約書等影本
    在卷可稽憑（見偵字第五九一七號卷七頁至第二十二頁）。
    足見本件合建契約之主體係存在於被告丙○○與地主陳炳思
    等人間，告訴人丁○○等並未實際參與合建事業之經營，告
    訴人等與地主即被告陳炳思間並不存在若何關係，告訴人等
    僅分受被告丙○○因合建所得利益及分擔其所生損失，則被
    告丙○○與告訴人間即係隱名合夥關係，雙方之權利義務關
    係如無特別約定，當依民法有關隱名合夥之規定，合先敘明
    。
  (二)嗣該合建土地於七十年二月十四日經台北縣政府變更為山坡
    地保育區未編定用途之土地，同年三月十八日經內政部公告
    ，致無法繼續建築房屋，此係因不可歸責於雙方當事人之事
    由，致不能給付，依民法第二百二十五條第一項及第二百六
    十六條第一項規定，被告丙○○與被告陳炳思等地主兩造間
    均免為給付及對待給付義務，兩造間之合建契約關係，應因
    而歸於消滅。雖原合建土地嗣經政府編列為丙種建築用地而
    得繼續興建房屋，然合建契約既已消滅於前，被告丙○○自
    不能再本於已消滅之原合建契約請求地主陳炳思等履行，此
    於被告丙○○訴請地主陳炳思等履行合建契約之民事訴訟事
    件中，最高法院八十年度台上字第七四三號及本院八十年度
    重上更(一)字第三九號民事判決亦採相同見解，此有該二判決
    附卷可參 (見偵字第五七一七號卷第一七二至第一七八頁）
    。至於被告丙○○雖於偵查中供稱：「該其餘土地是遭禁建
    ，但大家同意，待解除禁建後變更 (地目)通過後，我們願
    意繼續興建 (房屋)，後來解禁，我又去申請山坡地變更為
    丙種建築用地，找他們 (指告訴人等）時，他們說景氣不好
    都不願意，但地主一直催促我」等語 (見偵續字第一四五號
    卷第三六頁反面）；告訴人丁○○、子○○、己○○、戊○○○、乙○○等於本院重上更(三)審亦狀稱：丙○○向有關機
    關申請變更系爭土地為丙種建築用地時，必須使用地主提供
    之土地所有權狀、印鑑證明、印鑑章及其他書面資料，足見
    建方與地主間之合建契約並未消滅，告訴人等與丙○○間之
    合夥關係亦尚存在等情（見本院重上更(三)卷第一二三頁、第
    一二四頁）。經查：被告丙○○固於七十八年間向主管機關
    申請核准合建土地變更編定為丙種建築用地，此有台北縣政
    府九十年四月四日九十北府地用字第一二一九三０號函及台
    北縣樹林地政事務所七八北縣樹地三字第七六五二號函影本
    、台北縣政府七八北府地四字第三五一０二三號函影本、臺
    灣省政府地政處七十八年十一月十四日七八地四字第一七一
    八六七號函影本在卷可稽，但其向有關機關申請變更系爭土
    地為丙種建築用地時，並未檢具土地所有人之土地所有權狀
    、印鑑證明、印鑑章及其他書面資料，此亦有台北縣政府九
    十四年三月二十四日北府地用字第０九四０一四九一八三號
    函及相關文件在卷可憑（本院卷第九十三頁至第一００頁）
    ，則告訴人丁○○等狀稱：丙○○向有關機關申請變更系爭
    土地為丙種建築用地時，必須使用地主提供之土地所有權狀
    、印鑑證明、印鑑章及其他書面資料部分，與事實不符，渠
    等推論「建方與地主間之合建契約並未消滅，告訴人等與丙○○間之合夥關係亦尚存在」，亦缺乏依據，自不可採。被
    告丙○○雖單方面認合建契約仍屬有效存在，並曾就系爭土
    地於禁建後再為申請核准變更丙種建築用地，其於偵查中亦
    供稱：「地主一直催促」一語，但被告陳炳思等地主堅詞否
    認於原訂合建契約因禁建致給付不能後，有期待本件合建土
    地待解除禁建或變更地目後，願意繼續合建之意思，更無與
    被告丙○○成立合建之新契約，此另從被告丙○○訴請地主
    們履行合建契約為地主們所否定，並堅詞雙方所訂之合建契
    約已消滅，丙○○終遭敗訴確定，益見地主即被告陳炳思等
    人並無與被告丙○○有此預期不能之情形可以除去時，合建
    契約仍為有效之合致，此外亦查無其他積極證據足以證明有
    解禁後再行合建之約定，自不能以被告丙○○單方面認知及
    陳述，遽認原合建契約仍屬有效存在。被告丙○○之辯護人
    固陳稱：清算尚未完成，告訴代理人亦據此為主張（本院卷
    第一三二頁），均係個人看法，不影嚮上述認定。又告訴人
    丁○○等一再指稱：渠等深信禁建令終將解除，故仍不斷在
    系爭土地上實施整地及做水土保持，以使土地不致荒蕪，猶
    認本件合建契約仍屬存在云云。惟查：本件合建契約之主體
    存在於被告丙○○與被告陳炳思等地主，告訴人等均非合建
    契約之主體，有關本件合建契約於禁建致給付不能後，仍否
    繼續有效存在，應以被告丙○○與地主陳炳思等人有無成立
    新合建契約之合致為斷，尚難以告訴人等在系爭土地上實施
    整地及做水土保持即推斷原合建契約仍屬有效存在。至於告
    訴人等所指於原合建契約消滅後仍於系爭土地上實施整地及
    做水土保持工作而支出費用，致地主受有利益，縱為屬實，
    僅係屬告訴人等得否請求地主返還所受利益之民事不當得利
    問題，尚與本件刑責無涉。
  (三)被告丙○○與告訴人等間係隱名合夥關係，有如前述，而隱
    名合夥契約因目的事業已完成或不能完成者而終止；隱名合
    夥契約終止時，出名營業人應返還隱名合夥人之出資及給與
    其應得之利益。但出資因損失而減少者，僅返還其餘存額；
    隱名合夥，除本節有規定者外，準用關於合夥之規定，民法
    第七百零八條第三款、七百零九條、第七百零一條分別定有
    明文，則有關隱名合夥契約因目的事業已完成或不能完成者
    ，民法第七百零八條第三款既已規定發生終止之效力，並就
    終止後如何出資返還為明文規定，即無再準用民法第六百九
    十二條之發生合夥解散之效力，更不生合夥解散後依法定程
    序清算合夥財產問題。本件前述土地於七十年三月十八日經
    政府列為山坡保育區而禁建時，已因不可歸責於雙方當事人
    之事由致使被告丙○○與地主陳炳思等間之原合建契約歸於
    消滅，已如前述，則依前揭說明，被告丙○○與告訴人等間
    之隱名合夥契約，亦應因合夥之目的事業不能達成而終止，
    被告丙○○自斯時起應無再為告訴人等處理合夥事業之義務
    ，且事實上被告丙○○既已無法再本於合建契約而對地主有
    所主張，則其就原合建土地另與地主重新締約買賣、合建，
    本難遽認其有為自己不法利益或損害告訴人等利益之意圖，
    尤以合建土地於七十八年十二月二十三日經台北縣政府核准
    登記為山坡地保育區丙種建築用地後，被告丙○○與告訴人
    等間之隱名合夥契約終止後，在與合建土地之地主陳炳思等
    就合建土地重新締約之前，仍先就合建土地訴請地主陳炳思
    等履行原合建契約，提供土地使用同意書並將合建土地交付
    與丙○○使用，經本院民事庭於八十年八月十二日以八十年
    重上更(一)字第三九號判決駁回其請求後，被告丙○○始與地
    主陳炳思等重新訂約買賣土地，前述民事判決觀之即明，並
    有契約書影本一紙為憑，益徵被告丙○○主觀上應無為自己
    不法利益及損害告訴人利益之意圖。告訴人等未提出任何證
    據以供調查，泛言該民事案件係丙○○與合建土地地主陳炳
    思等間串通所為之假訴訟，應無可採。
  (四)上開合建契約既已消滅，被告丙○○不得再行請求合建土地
    地主陳炳思等履行合建契約，尤無權利限制或禁止地主以原
    合建土地另與他人締約合建或買賣，地主陳炳思等縱無丙○○、賴盛隆、甲○○居間介紹買賣土地，亦本得自由價賣原
    合建土地與任何人，被告丙○○、賴盛隆、甲○○居間介紹
    買賣土地，並無損及告訴人何權利。綜上以觀，被告丙○○
    主觀上既無為自己不法利益及損害告訴人等利益之意圖，在
    客觀上，係就告訴人等原不得主張任何權利而得由地主陳炳
    思等自由處分之土地居間介紹買賣，應未損及告訴人等之權
    利，核與背信罪之構成要件有別，已不能遽以背信罪責相繩
    。矧被告丙○○與地主再簽訂買賣契約，買受上開原合建之
    土地，其主觀上無不法利益及損害告訴人之意圖，已如前述
    ，況被告丙○○與地主即被告陳炳思等五人間就上開土地合
    建房屋之契約，既因不可歸責於雙方當事人而消滅，則其以
    後再與被告等訂立土地買賣契約，隨即又將之轉售予壬○○
    等人，與刑法背信罪之成立要件有間。
  (五)又台北縣政府建設局柒拾雜字第０一五號及柒拾使雜字第０
    ０六號雜項執照，係被告丙○○個人以起造人身分取得，有
    該執照影本二份在卷可憑（偵字第五九一七號卷第二十五頁
    、第二十六頁），其將之轉讓予壬○○等人，係個人權利之
    行使。公訴意旨雖另指：告訴人等於七十年間，委由被告丙○○為起造人取得上述雜項執照，從事整地開發及施作多項
    工程。被告丙○○竟意圖為自己不法之利益及損害告訴人等
    合夥人之利益，於八十年八月，擅將合建之權利及整地開發
    之雜項執照轉讓予壬○○等人，獲取鉅額不法利益，涉犯背
    信罪嫌等情；告訴意旨亦稱：上開雜項執照係告訴人等與被
    告丙○○合夥興建房屋，於完成第一期房屋之興建及交屋，
    為開發第二期工程所使用之基地，而委由被告丙○○以其為
    起造人名義所取得（見偵字第五九一七號卷第二頁、第二十
    五頁、第二十六頁）云云。然查：公訴意旨及告訴人意旨所
    指：告訴人等委由被告丙○○為起造人取得上述雜項執照乙
    節，僅依據告訴人之指訴，並無相關證據以資佐證，而觀之
    被告丙○○與告訴人間之「合夥興建房屋契約書」（同上偵
    查卷第七頁），亦無有關「取得雜項執照」之記載，究不能
    以告訴人之指訴，遽認告訴人等有委由被告丙○○以其為起
    造人名義所取得上開雜項執照之事實。
  (六)被告丙○○於系爭土地禁建後，將其與告訴人間合夥股份出
    讓與他人，此乃被告丙○○個人之行為，對於原編定為山坡
    地保育區而禁建，致合建契約成為給付不能，而無效之契約
    當事人之一方即地主癸○○等人，並未因被告丙○○個人之
    股份讓與，而使無效之合建契約變成有效。至於被告丙○○
    於本件隱名合夥中係出名營業人，其於隱名合夥終止後，有
    無依民法第七百零九條規定，與告訴人等結算隱名合夥人之
    出資與其應得之利益，乃屬民事糾葛，應循民事訴訟程序以
    謀救濟。
  綜上所述，檢察官舉出之證明方法，尚不足以證明被告丙○○
  、辛○○、庚○○、癸○○、丑○○等犯罪。此外，復查無其
  他積極事證足認被告等有何背信犯行，依前開說明，不能證明
  被告等犯罪，自應為被告等無罪之判決。
六、原審以不能證明被告丙○○、辛○○、庚○○、癸○○、丑
    ○○等犯罪而為無罪之諭知，經核並無不合。檢察官上訴意
    旨，猶以被告等人共同背信之事實，業據告訴人丁○○等人
    指訴明確，且有合夥契約、合建契約、買賣契約、民事判決
    書、雜項執照及土地登記謄本可按，而被告丙○○並已負債
    累累，無資力購買土地，實際買主應係簽發支票之壬○○等
    人，其餘被告均已知情，竟仍虛立買賣契約將土地過戶與丙○○再轉讓過戶與陳吳桃、林敏煌等人等情，指摘原判決不
    當，請求撤銷改判云云。惟查：有關合夥契約、買賣契約，
    僅能證明有合夥、買賣之真實；雜項執照、土地登記謄本，
    亦僅能證明有申請核准雜項開發，及土地移轉登記之事實，
    均不能證明被告等有背信行為，民事判決則適足以證明合建
    關係之消滅，至被告丙○○雖已無資力購買土地，實際購買
    土地之人為壬○○等人，固為被告等所不否認，然壬○○等
    人欲向地主即被告等購買上開土地，目的在建築房屋，但該
    土地以前所申請之雜項執照乃被告丙○○名義，將來開發仍
    需利用上開雜項執照，故壬○○等人要求被告丙○○同意使
    用上開權利，因而先由被告丙○○與地主簽立買賣契約，再
    由被告丙○○轉而與壬○○等人簽立買賣契約，雙方契約即
    明訂買賣價款包括土地開發權及所有權，此有雙方所訂土地
    買賣契約書影本可憑（偵字第八二九九號卷第一二二頁、第
    一二三頁）；而被告丙○○乃以壬○○交付之票據直接持交
    地主即被告陳炳思等人，土地之所有權則由地主即被告陳炳
    思等人直接移轉登記予壬○○之合夥人陳英桃等人，並非過
    戶與被告丙○○再過戶予陳英桃等人，亦有土地登記謄本在
    卷可查（偵續字第四八號卷第八十五頁至第八十九頁，原審
    卷第二八四頁至第二九二頁）。被告丙○○與地主即被告陳
    炳思等人間訂立土地買賣契約，並未持向地政機關申請土地
    所有權移轉登記，而由地主陳炳思等人直接將土地移轉予陳
    英桃等人，凡此均不悖交易習慣並省一道勞費，且雙方確實
    有移轉登記之合意及價金之支付，亦無使登載不實之問題。
    本件事實已明，被告丙○○之辯護人聲請之事項（本院卷第
    五十四頁至第五十六頁），即無調查之必要，亦不必再為傳
    喚證人壬○○等人，併此敘明。綜上，檢察官之上訴，為無
    理由，應予駁回。
據上論斷，應依刑事訴訟法第368條，判決如主文。
本案經檢察官呂光華到庭執行職務。
中　　華　　民　　國　　94　　年　　5　　月　　13　 　日
　　　　　　　　　刑事第二十庭審判長法　官  陳貽男
　　　　　　　　　　　　　　　　    法　官  許仕楓
　　　　　　　 　 　　　　　　　　　法　官  李世貴
以上正本證明與原本無異。
檢察官如不服本判決應於收受送達後十日內向本院提出上訴書狀
，其未敘述上訴之理由者並得於提起上訴後十日內向本院補提理
由書（均須按他造當事人之人數附繕本）。
                                    書記官  魏汝萍
中　　華　　民　　國　　94　　年　　5　　月　　13　 　日
